vi: Vị trí phù hợp của Bộ khuếch đại/Booster: Chỗ ở; Địa điểm lớn; Vận tải biển; Văn phòng; Địa điểm nhỏ; Xe cộ; Khác
fi: Vahvistimen/tehostimen sopiva sijainti: Koti; Suuri tapahtumapaikka; Merikuljetukset; Toimisto; Pieni tapahtumapaikka; Ajoneuvo; Muu
sv: Lämplig plats för förstärkare/booster: Hem; Stor lokal; Sjötransport; Kontor; Liten lokal; Fordon; Annat
th: ตำแหน่งที่ตั้งที่เหมาะสมของเครื่องขยายเสียง/บูสเตอร์: บ้าน; สถานที่จัดงานขนาดใหญ่; การขนส่งทางทะเล; สำนักงาน; สถานที่จัดงานขนาดเล็ก; ยานพาหนะ; อื่นๆ
cs: Vhodné umístění zesilovače: Domov; Velké prostory; Námořní doprava; Kancelář; Malé prostory; Vozidlo; Jiné
ko: 증폭기/부스터 적합한 위치: 집; 넓은 장소; 해상 운송; 사무실; 소규모 장소; 자동차; 기타
pt-PT: Localização adequada do amplificador/booster: Casa; Local grande; Transporte marítimo; Escritório; Local pequeno; Veículo; Outro
pt-BR: Localização adequado para amplificador/booster: Lar; Grande local; Transporte marítimo; Escritório; Local pequeno; Veículo; Outro
ja: アンプ/ブースターの使用に適した場所: 家; 広い会場; 海上輸送; オフィス; 小さな会場; 車; その他
de: Geeigneter Standort für Verstärker/Booster: Heim; Großer Veranstaltungsort; Seetransport; Büro; Kleiner Veranstaltungsort; Fahrzeug; Sonstiges
en: Amplifier/Booster suitable location: Home; Large venue; Marine transport; Office; Small venue; Vehicle; Other
zh-TW: 擴大機/推進器適用地點: 家; 大型會場; 海運; 辦公室; 小型場地; 車輛; 其他
es: Ubicación adecuada del amplificador: Hogar; Gran local; Transporte marítimo; Oficina; Pequeño; Vehículo; Otros
pl: Odpowiednia lokalizacja wzmacniacza/Boostera: Strona główna; Duża atrakcja; Transport morski; Biuro; Mała atrakcja; Pojazd; Pozostałe
it: Posizionamento ideale amplificatore/booster: Casa; Locale ampio; Trasporto marittimo; Ufficio; Locale piccolo; Veicolo; Altro
bg-BG: Подходящо място за усилвател: Начало; Голяма зала; Морски транспорт; Office; Малка зала; Превозно средство; Други
el: Κατάλληλη θέση εξοπλισμού ενίσχυσης/ενισχυτή: Σπίτι; Μεγάλος χώρος; Θαλάσσιες μεταφορές; Γραφείο; Μικρός χώρος; Οχημα; Άλλο
sl-SI: Primerna lokacija ojačevalnika: Dom; Veliko prizorišče; Pomorski promet; Pisarna; Majhno prizorišče; Vozilo; Drugo
hu: Erősítő/booster megfelelő helye: Otthon; Nagyobb rendezvényhelyszín; Tengeri szállítás; Iroda; Kisebb rendezvényhelyszín; Jármű; Egyéb
sk-SK: Vhodné umiestnenie zosilňovača: Domov; Veľký priestor; Námorná doprava; Kancelária; Malý priestor; Vozidlo; Iné
hr-HR: Prikladna lokacija za pojačalo/pojačivač: Dom; Veliki prostor; Pomorski prijevoz; Ured; Mali prostor; Vozilo; Ostalo
nb: Egnet plassering for forsterker/booster: Hjem; Stort lokale; Sjøtransport; Kontor; Lite lokale; Kjøretøy; Annen
zh-CN: 放大器/助力器适用地点: 家; 大型场馆; 海运; 办公室; 小型场馆; 车辆; 其他
lt-LT: Tinkama stiprintuvo vieta: Namai; Didelės patalpos; Jūrų transportas; Biuras; Mažos patalpos; Transporto priemonė; Kita
ru: Место установки усилителя мощности или сигнала: Дом; Большая площадка; Морской транспорт; Офис; Небольшая площадка; Транспортное средство; Другое
da: Passende placering af forstærker/booster: Hjem; Stort mødested; Søtransport; Kontor; Lille spillested; Køretøj; Andet
fr: Emplacement approprié pour l’amplificateur/booster: Maison; Grande salle; Transport maritime; Bureau; Petite salle; Véhicule; Autre
nl: Geschikte locatie versterker/booster: Thuis; Grote zaal; Zeevervoer; Kantoor; Kleine locatie; Voertuig; Andere
tr: Amplifikatör/Güçlendirici için uygun konum: Ev; Büyük mekan; Deniz taşımacılığı; Ofis; Küçük mekan; Araçlar; Diğer
ro-RO: Locația adecvată a amplificatorului: Locuință; Locație de mari dimensiuni; Transport maritim; Birou; Locație de mici dimensiuni; Vehicul; Altele